ko: 안장 패딩 소재: 3D 프린팅 격자; EVA 폼; 폼; 젤; 메모리 폼; 패딩 없음; PU 폼; 기타
hr-HR: Materijal za podstavu sjedala: 3D ispisana rešetka; EVA pjena; Pjena; Gel; Memorijska pjena; Bez podstave; PU pjena; Ostalo
it: Materiale di imbottitura della sella: Reticolo stampato in 3D; Schiuma di etilene acetato di vinile; Schiuma; Gel; Memory foam; Senza imbottitura; Schiuma di poliuretano; Altro
pl: Materiał wyściółki siodełka: Siatka drukowana w 3D; Pianka EVA; Pianka; Żel; Pianka z pamięcią kształtu; Bez wypełnienia; Pianka PU; Inne
nb: Polstringsmateriale for sal: 3D-printet gitter; Etylen-vinylacetatskum; Skum; Gel; Minneskum; Ingen polstring; Polyuretanskum; Annet
sl-SI: Material blazinjenja sedla/sedeža: 3D-natisnjena mreža; Pena EVA; Pena; Gel; Spominska pena; Brez podloge; Pena PU; Drugo
da: Sadels underlagsmateriale: 3D-printet gitter; EVA-skum; Skum; Gel; Memoryskum; Ingen polstring; PU-skum; Andet
ro-RO: Material de căptușire pentru șa: Rețea imprimată 3D; EVA foam; Spumă; Gel; Spumă cu memorie; Fără căptușeală; PU foam; Altele
el: Υλικό επένδυσης σέλας: Πλέγμα τρισδιάστατης εκτύπωσης; Αφρός EVA; Αφρός; Τζελ; Αφρός μνήμης; Χωρίς ενίσχυση; Αφρός PU; Άλλο
de: Material der Sattelpolsterung: 3D-gedrucktes Gitter; EVA-Schaum; Schaumstoff; Gel; Memory-Schaum; Keine Polsterung; PU-Schaum; Sonstige
vi: Vật liệu đệm yên ngựa: Lưới in 3D; Bọt EVA; Bọt biển; Gel; Mút hoạt tính; Không có đệm; Bọt PU; Khác
bg-BG: Материал на подплънката на седлката: 3D отпечатана решетка; EVA пяна; Пяна; Гел; Мемори пяна; Без подплата; PU пяна; Друго
hu: Nyeregpárnázás anyaga: 3D nyomtatott rács; EVA foam; Hab; Gél; Memóriahab; Párnázás nélkül; PU foam; Egyéb
pt-PT: Material de acolchoamento do selim: Estrutura impressa em 3D; Espuma de etileno acetato de vinilo; Espuma; Gel; Espuma com memória; Sem enchimento; Espuma de poliuretano; Outro
cs: Materiál polstrování sedla: 3D tištěná mřížka; Ethylen vinylacetát pěnový; Pěna; Gel; Paměťová pěna; Bez výplně; Polyuretanová pěna; Jiné
th: วัสดุรองอานม้า: โครงตาข่ายพิมพ์3มิติ; โฟมอีทิลีนไวนิลอะเซเทต; โฟม; เจล; เมมโมรีโฟม; ไม่มีบุรอง; โฟมโพลิยูรีเทน; อื่นๆ
en: Saddle padding material: 3D printed lattice; EVA foam; Foam; Gel; Memory foam; No padding; PU foam; Other
nl: Zadel voering materiaal: 3D-geprint rooster; Ethyleen-vinylacetaatschuim; Schuim; Gel; Traagschuim; Geen voering; Polyurethaanschuim; Overige
pt-BR: Selim material do acolchoamento: Treliça impressa em 3D; espuma EVA; Espuma; Gel; Espuma viscoelástica; Sem preenchimento; espuma PU; Outros
zh-CN: 座垫填充材料: 3D 打印晶格; 乙烯醋酸乙烯酯泡沫; 泡沫; 凝胶; 记忆棉; 无垫层; 聚氨酯泡沫; 其他
fr: Matière du rembourrage de la selle: Treillis imprimé en 3D; Mousse d’éthylène-acétate de vinyle; Mousse; Gel; Mousse à mémoire de forme; Sans rembourrage; Mousse de polyuréthane; Autre
sk-SK: Materiál polstrovania sedla: 3D tlačená mriežka; EVA foam; Pena; Gél; Pamäťová pena; Bez výplne; PU foam; Iné
es: Material de relleno para la montura: Estructura de celosía impresa en 3D; Espuma de etilvinilacetato; Espuma; Gel; Espuma viscoelástica; Sin acolchado; Espuma de poliuretano; Otro
ru: Материал набивки седла: Напечатанная на 3D-принтере решетка; Пеноматериал ЭВА; Пеноматериал; Гель; Пеноматериал с эффектом памяти; Без набивки; Пенополиуретан; Другое
tr: Sele dolgu malzemesi: 3B baskılı kafes; EVA köpük; Köpük; Jel; Akıllı köpük; Dolgu yok; PU köpük; Diğer
sv: Sadelns dämpningsmaterial: 3D-utskriven gitterstruktur; EVA-skum; Skum; Gel; Memoryskum; Ingen vaddering; PU-skum; Övrigt
ja: サドルのパッディング材: 3D プリントラティス; エチレン酢酸ビニルアセテートフォーム; フォーム; ゲル; 低反発フォーム; パッドなし; ポリウレタンフォーム; その他
zh-TW: 座墊襯墊材質: 3D 列印網格; EVA 泡棉; 泡棉; 凝膠; 記憶海綿; 無襯墊; PU 泡棉; 其他
fi: Satulan täytemateriaali: 3D-tulostettu ristikko; EVA-vaahto; Vaahtomuovi; Geeli; Muistivaahto; Ei pehmustetta; PU-vaahto; Muu
lt-LT: Balnelio paminkštinimo medžiaga: 3D atspausdintas tinklelis; EVA foam; Putos; Gelis; Viskoelastinės putos; Be paminkštinimo; PU foam; Kita